臺灣高等法院臺南分院刑事判決　　　　　　 九十二年度上易字第一九四號　 Ｃ
　　　上　訴　人
　　　即　被　告　甲　○　○
　　　右　一　人
　　　選任辯護人　黃　紹　文　律師
　　　上　訴　人
　　　即　被　告　丙　○　○
右上訴人因賭博案件，不服臺灣臺南地方法院九十二年度易字第八二０號中華民國九
十二年九月四日第一審判決（起訴案號：臺灣臺南地方法院檢察署九十二年度偵字第
五六三八號），提起上訴，本院判決如左：
      主      文
上訴駁回。
甲○○緩刑肆年、乙○○緩刑伍年。
      事      實
一、乙○○自九十二年四月起基於常業賭博之犯意，在其所經營址設臺南市○○路○
    段三一０號「統冠電子遊戲場」之公眾得出入之場所內，擺設如附表所示之賭博
    電動機具計三十二台，與不特定人賭客賭博財物，並以月薪新臺幣（下同）一萬
    九千元之代價，僱用與其具有常業賭博犯意聯絡之丙○○（曾因賭博案件，經本
    院以八十八年度上易字第一三六一號判處有期徒刑六月，緩刑四年確定，於緩刑
    期間猶不知悔改）在上址擔任服務生，負責現場開分、洗分及兌換寄分卡等工作
    。其賭法為凡參與賭博者以每一百元開分三千分後（即一比三十）押注把玩，押
    中則得倍數不等之分數，未押中則分數減少所下賭注即歸乙○○贏得，於賭客不
    繼續押注時，則可以原來的倍數洗分，所餘分數可依原比例換寄分卡後再換現金
    ，乙○○、丙○○並均恃此為生，而以之為常業。賭客李明修（業經原審依普通
    賭博罪判處罰金刑確定）基於賭博之概括犯意，先於九十二年五月九日晚上十一
    時，進入前開遊戲場以一比三十方式，把玩電動賭博機具水果盤，並將把玩後所
    贏一萬五千元洗分為五百元積分卡，連同店家所贈面值一百元之積分卡三張，向
    丙○○兌換一張八百元之寄分單後，經丙○○指示持寄分單走出店外向右轉後，
    由與乙○○、丙○○有常業賭博犯意聯絡之甲○○兌換賭金八百元與李明修；李
    明修復於九十二年五月十二日晚上十一時五十分許，再進入前開遊戲場以一比三
    十方式，把玩電動賭博機具水果盤，並於九十二年五月十三日凌晨一時五十分許
    ，將把玩所贏二萬四千分積分卡連同之前把玩七號機台所得四張各一百元及店家
    所贈三張各一百元之積分卡，先向丙○○換領一張一千五百分之寄分單（一式二
    份，店家持黃色，賭客持紅色）後，經丙○○指示持寄分單走出店外向右轉，行
    至民族路與新美街一二五巷口時，而於同日凌晨二時許，與隨後而至之甲○○兌
    換賭金一千五百元，隨即為警當場查獲，並扣得如附表所示之電動賭博機具三十
    二台（含ＩＣ版三十二片）、積分卡六十三張、黃色寄分單一紙、李明修賭博洗
    分後向甲○○兌換所得之現金一千五百元及其兌換現金之憑據紅色寄分單一紙。
二、案經臺南市警察局第二分局報告臺灣臺南地方法院檢察署檢察官偵查起訴。
      理      由
一、右揭事實業據被告乙○○、甲○○、丙○○坦白承認，核與賭客李明修於警訊及
    偵查中所供及證人即警員余迺富、羅文成於原審審理時所證情節相符，並有李明
    修持以為兌換現金憑據之紅色寄分單一紙及被告甲○○所交付之賭金一千五百元
    扣案可資佐證，而被告甲○○使用之0000000000號行動電話，與被告
    丙○○使用之0000000000號行動電話，於九十二年五月十三日凌晨一
    時五十分許，李明修向丙○○換領寄分單後，至同日凌晨二時許，被告甲○○兌
    換賭金一千五百元與李明修間之同日凌晨一時五十五分許，有被告丙○○發話與
    甲○○之通聯紀錄，此有和信電訊股份有限公司及遠傳電信股份有限公司檢附之
    行動電話雙向通聯紀錄附卷（詳原審卷第九九頁、第一一七頁）可稽，亦可證被
    告甲○○、丙○○二人當時有聯繫兌換現金予李明修之事，堪信被告等人前揭自
    白與事實相符。此外，並有臺南市政府營利事業登記證一紙、臺南市政府電子遊
    戲場業營業級別證一紙、現場圖一張、現場扣案電動機具照片十一幀在卷（詳警
    卷第十七頁至第二三頁）可參，並有扣案如附表所示電動賭博機具三十二台（含
    ＩＣ版三十二片）、積分卡六十三張及店方留存之黃色寄分單一紙可資佐證，被
    告乙○○為「統冠電子遊戲場」之負責人，並實際參與該遊戲場之經營；被告甲○○與店內員工即被告丙○○聯繫後，負責至店外兌換現金與賭客，三人就上開
    賭博犯行顯有犯意聯絡及行為分擔。又按刑法上所謂常業犯，係指反覆以同種類
    之行為目的之社會活動之職業性犯罪而言，亦即恃犯罪以維生，縱令同時兼操持
    其他職業，仍無礙其為常業犯罪，非謂常業犯必須別無其他正當職業始克構成，
    最高法院八十二年臺上字第二０七一號著有判決可資參照。查被告乙○○在上址
    設置電動賭博機具多達三十二台，供不特定之人賭博財物，且有固定之店面，並
    有電子遊戲業營利事業登記，另僱用三名員工輪班營業乙情，復據被告丙○○供
    陳在卷（詳本院卷第一三一頁），堪認其經營規模不小，斥資甚鉅，足認被告乙○○係恃此為生。另被告甲○○、丙○○與被告乙○○有犯意之聯絡，復參與賭
    博性電動機具之經營，領有薪水，其藉此犯罪恃以維生至明，縱被告等人尚有其
    他職業，惟依前揭說明，亦無礙其常業犯行之認定。本件事證明確，被告三人犯
    行，均堪認定，應予依法論科。
二、核被告乙○○、甲○○、丙○○所為，均係犯刑法第二百六十七條之常業賭博罪
    ，被告三人相互間有犯意聯絡及行為分擔，皆為共同正犯。
三、原審以被告三人之罪證明確，因予適用刑法第二十八條、第二百六十七條、第四
    十一條第一項前段，罰金罰鍰提高標準條例第一條前段、第二條之規定，並審酌
    被告乙○○為主要之經營者，擺設多達三十二台之電動賭博機具與不特定賭客對
    賭，營求鉅利，敗害社會善良風俗，戕害青少年身心，危害非輕，被告甲○○僅
    為兌換現金與賭客之工作，被告丙○○有事實欄所載之賭博素行，有臺灣臺南地
    方法院檢察署刑案資料查註紀錄表及臺灣高等法院被告全國前案紀錄表在卷可稽
    ，惟其僅係受僱之員工所涉情節較輕，及被告三人各自之品性、犯罪動機、目的
    、手段、方法、犯罪後態度等一切情狀，分別量處被告乙○○有期徒刑八月，被
    告甲○○、丙○○各有期徒刑六月，並諭知被告甲○○、丙○○所處徒刑易科罰
    金之折算標準，以示懲儆，且以扣案如附表所示之電動賭博機具三十二台（含Ｉ
    Ｃ板三十二片）、積分卡六十三張及黃色寄分單一紙，為當場賭博之器具，而依
    刑法第二百六十六條第二項宣告沒收之，並說明扣案被告乙○○所有之錄影帶一
    捲，並非被告乙○○等犯罪或預備供犯罪所用之物，又非違禁物，不符沒收要件
    ，而無庸宣告沒收。其認事用法均無不合，量刑亦稱妥適，被告等人上訴意旨均
    以原審量刑過重而指摘原判決不當，為無理由，應駁回彼等之上訴。末查被告乙○○、甲○○二人並無任何犯罪前科，除本件外未曾受有期徒刑之刑之宣告，有
    臺灣高等法院被告全國前案紀錄表在卷可稽，本院審理中，其二人均坦承犯行，
    並深表悔悟，被告乙○○且於犯後將所營店面出頂他人，並向稅捐單位辦理歇業
    登記，表明絕不再犯，有其所提出之讓渡證書、財政部臺灣省南區國稅局臺南市
    分局、臺南市政府准予歇業登記函（見本院卷第五十一頁至第五十三頁），彼等
    經此次偵審程序之教訓及機具沒收之宣告，應知法律森嚴，信無再犯之虞，本院
    認其二人所受宣告刑以暫不執行為適當，爰併宣告被告甲○○緩刑四年，被告乙○○緩刑五年，以勵自新。
據上論結，應依刑事訴訟法第三百六十八條，刑法第七十四條第一款，判決如主文。
本案經檢察官許仲瑩到庭執行職務。
中    華    民    國      九十三      年      一      月      二十      日
                                  臺灣高等法院臺南分院刑事第二庭
                                      審判長法官  葉    居    正
                                            法官  林    勝  木
                                            法官  莊    俊    華
右正本證明與原本無異。
不得上訴。
                                      法院書記官  陳    嘉    琍
中    華    民    國      九十三      年      一      月      二十七    日
附錄法條：
刑法第二百六十七條：
以賭博為常業者，處二年以下有期徒刑，得併科一千元以下罰金。
附表：
┌──┬──────────────┬──────────────┐
│編號│電動賭博機具名稱            │數                 量（台） │
├──┼──────────────┼──────────────┤
│一  │水果台                │八台      （含ＩＣ板八片）  │
├──┼──────────────┼──────────────┤
│二  │滿貫大亨                    │四台      （含ＩＣ板四片）  │
├──┼──────────────┼──────────────┤
│三  │５ＰＫ                      │三台      （含ＩＣ板三片）  │
├──┼──────────────┼──────────────┤
│四  │皇冠迷十三                  │三台      （含ＩＣ板三片）  │
├──┼──────────────┼──────────────┤
│五  │霹靂楚漢                    │二台      （含ＩＣ板二片）  │
└──┴─────────────────────────────┘
┌──┬──────────────┬──────────────┐
│六  │海洋雙星                    │六台      （含ＩＣ板六片）  │
├──┼──────────────┼──────────────┤
│七  │招財貓                      │一台      （含ＩＣ板一片）  │
├──┼──────────────┼──────────────┤
│八  │金雞王                      │二台      （含ＩＣ板二片）  │
├──┼──────────────┼──────────────┤
│九  │２００１創世紀              │三台      （含ＩＣ板三片）  │
├──┼──────────────┴──────────────┤
│合計│三十二台（內含ＩＣ板三十二片）                            │
└──┴─────────────────────────────┘
